【裁判字號】    94,交聲,924
【裁判日期】    950424
【裁判案由】    違反道路交通管理處罰條例聲明異議
【裁判全文】
臺灣士林地方法院交通事件裁定         94年度交聲字第924號
原處分機關  交通部公路總局臺北區監理所基隆監理站
異  議  人  甲○○
即受處分人
上列異議人即受處分人因違反道路交通管理處罰條例案件，對於
交通部公路總局臺北區監理所基隆監理站民國94年11月10日基監
字第裁42-AEB652893號裁決聲明異議，本院裁定如下：
    主  文
異議駁回。
    理  由
一、按汽車駕駛人停車時，有在禁止臨時停車處所停車者，處新
    臺幣（下同）600 元以上1,200 元以下罰鍰，道路交通管理
    處罰條例第56條第1 項第1 款定有明文。
二、原處分意旨略以：異議人即受處分人甲○○於民國94年9 月
    26日晚上8 時30分許，將其所有車牌號碼M8-3721 號自小客
    車停放在臺北市○○路501 巷78弄內劃有紅線路段，為警舉
    發其有「在禁止臨時停車處所停車」違規，爰依道路交通管
    理處罰條例第56條第1 項第1 款，裁處罰鍰900 元。
三、異議意旨略以：該路段每天都停滿車輛，員警不舉發停在異
    議人前後之車輛，僅對異議人告發，有違比例原則，爰依法
    聲明異議云云。
四、按禁止臨時停車線為紅色實線，用以指示禁止臨時停車路段
    ，道路交通標誌標線號誌設置規則第169 條第1 項、第2項
    定有明文；次按道路交通安全規則第112 條第1 項第1 款規
    定「禁止臨時停車處所不得停車。」，且設有禁止臨時停車
    標線處所不得臨時停車，道路交通安全規則第111 條第1項
    第3 款亦有明文。本件異議人即受處分人既為領有駕駛執照
    之合法駕駛人，自對於此類交通法規知之甚稔。經查：異議
    人對於其有於上開時間，將其車牌號碼M8-3721 號自小客車
    停放在臺北市○○路501 巷78弄內劃有紅線路段之事實，並
    不否認，並有舉發照片1 幀附卷可稽，觀之該照片所示，異
    議人所有之車牌號碼M8-3721 號自小客車確係停放於劃設有
    紅線之路段，是異議人違規之事實足堪認定。至異議人雖以
    前揭情詞置辯，惟其所稱值勤員警怠於舉發其他違規車輛等
    情，乃員警值勤風紀、勤惰之問題，與本案違規事實之成立
    並無關聯；況「不法」本身既非法律所保障，自不得主張執
    行機關未對其他同為不法之人執行，其自己之不法即可不受
    處罰，是異議人之異議理由，尚不足憑採。
五、從而，原處分機關爰引上開規定，裁處異議人900 元之罰鍰
    ，核無不當。本件異議為無理由，應予駁回。
據上論斷，應依道路交通案件處理辦法第19條，裁定如主文。
中    華    民    國    95    年    4     月    24    日
                  交通法庭法  官
以上正本證明與原本無異。
如不服本裁定應於送達後5 日內向本院提出抗告狀。
                          書記官  陳玉瓊
中    華    民    國    95    年    4     月    24    日


司法院資訊處製作；財團法人民間司法改革基金會備份。
